臺灣高雄地方法院民事裁定
110年度消債清字第248號
聲  請  人  羅誠就  
0000000000000000

代  理  人  林宗儀律師
上列當事人因消費者債務清理事件聲請清算，本院裁定如下：
    主  文
聲請人羅誠就自中華民國一一○年十二月十五日下午四時起開始
清算程序。
命司法事務官進行本件清算程序。
    理  由
一、聲請意旨略以：伊有不能清償債務情事，前向本院聲請調解
    債務清償方案，惟調解不成立。伊又未經法院裁定開始更生
    程序或許可和解或宣告破產，爰聲請清算等語。
二、按債務人不能清償債務或有不能清償之虞者，得依本條例所
     定更生或清算程序，清理其債務；債務人於法院裁定開始
    更生程序或許可和解或宣告破產前，得向法院聲請清算；法
    院開始清算程序之裁定，應載明其年、月、日、時，並即時
    發生效力；法院開始更生或清算程序後，得命司法事務官進
    行更生或清算程序，必要時得選任律師、會計師或其他適當
    之自然人或法人1人為監督人或管理人，消費者債務清理條
    例（下稱消債條例）第3條、第80條前段、第83條第1項、第
    16條第1項分別定有明文。
三、經查：
  ㈠聲請人前於民國110年8月24日提出債權人清冊，向本院聲請
    調解債務清償方案，經本院110年度司消債調字第389號受理
    ，於110年9月27日調解不成立，聲請人於同日以言詞聲請清
    算等情，業經本院依職權調取上開調解卷宗核閱無訛。
  ㈡聲請人於108年度至109年度申報所得各為新臺幣（下同）340
    ,623元、322,411元，平均每月所得各為28,385元、26,868
    元（本裁定計算式均採元以下4捨5入），名下無財產，有國
    票金股票52股，另原有國泰人壽保單，前於110年10月7日保
    單借款33,864元、1,992元，嗣於110年10月13日解約領回3,
    856元、8,298元解約金，現無有效保約，至新光人壽保單部
    分，則為團險，無解約金；又聲請人罹憂鬱症、純高膽固醇
    血症、本態性高血壓、慢性肝炎、心絞痛、高血壓慢性腎臟
    病伴有第1至4月慢性腎病，自98年3月16日起於中央保全股
    份有限公司任職，108年9月至12月每月收入28,791元，109
    年每月收入29,723元，110年1月起每月收入29,827元，未領
    取補助或給付，成年子女亦未給付扶養費等情，有108年至1
    09年綜合所得稅各類所得資料清單及財產歸屬資料清單【本
    院119年度司消債調字第389號卷（下稱調卷）第24至26頁】
    、財產及收入狀況說明書（調卷第3頁）、債權人清冊（調
    卷第4頁）、戶籍謄本（本案卷第62頁）、勞工保險被保險
    人投保資料表（調卷第27頁）、個人商業保險查詢結果表（
    本案卷第66頁）、財團法人金融聯合徵信中心前置協商專用
    債權人清冊（調卷第6至8頁）、信用報告（調卷第9至23頁
    ）、社會補助查詢表（本案卷第19至21頁）、租金補助查詢
    表（本案卷第22頁）、勞動部勞動力發展署高屏澎東分署函
    （本案卷第43頁）、勞動部勞工保險局函（本案卷第26頁）
    、臺灣集中保管結算所股份有限公司函（本案卷第80至86頁
    ）、存簿（本案卷第50至60頁）、服務證明書暨薪資明細（
    調卷第31頁）、中央保全股份有限公司函（本案卷第44頁）
    、國泰人壽給付明細表（本案卷第47至48頁）、高安診所診
    斷證明書（本案卷第67頁）、高雄長庚醫院診斷證明書（本
    案卷第77頁）、國泰人壽保險股份有限公司函（本案卷第79
    頁）、新光人壽保險股份有限公司函（本案卷第78頁）等附
    卷可參。另查聲請人曾任酒泉商行負責人，惟酒泉商行業於
    101年1月19日通報主管機關撤銷登記，有商業登記公示資料
    查詢（本案卷第7頁）、高雄市政府經濟發展局函（本案卷
    第41至42頁）、財政部高雄國稅局函（本案卷第34至35頁）
    、營業稅稅籍證明（調卷第30頁）在卷可證。依聲請人上述
    工作、收入情形，認以聲請人110年1月起每月收入29,827元
    ，核算其現在償債能力之基礎，堪認妥適。
  ㈢關於聲請人個人日常必要支出部分，聲請人固主張每月支出1
    8,473元（無房屋租金）乙情。按債務人必要生活費用，以
    最近1年衛生福利部或直轄市政府所公告當地區每人每月最
    低生活費1.2倍定之，清債條例第64條之2第1項定有明文。1
    10年度衛福部社會司所公告高雄市最低生活費為13,341元，
    1.2倍為16,009元，又聲請人陳稱係於長子所有房屋居住，
    房貸均由長子負擔乙情，是其無房屋費用支出，故計算其個
    人每月必要生活費時，即應自前開已包括居住費用在內之每
    月最低生活費用中，扣除相當於房租支出所佔比例（大約為
    24.36％）。依此計算結果，聲請人每月之必要生活費應以12
    ,109元為準【計算式：16,009－（16,009×24.36%）＝12,109
    】，逾此範圍難認必要。
  ㈣綜上所述，聲請人每月收入約29,827元，扣除必要生活費12,
    109元後，尚餘17,718元。而聲請人目前負債總額為92,499,
    241元（調卷第43至49頁、第55頁、本案卷第27至33頁，包
    括：花旗銀行、土地銀行、合作金庫銀行、中國信託銀行、
    台灣金聯資產管理股份有限公司、寰宸資產管理股份有限公
    司、元大國際資產管理股份有限公司），以上開餘額按月攤
    還結果，至少約須435年（計算式：92,499,241÷17,718÷12＝
    435）始能清償完畢，堪認聲請人確有不能清償債務之情事
    。從而，聲請人向本院聲請清算，應予准許，並命司法事務
    官進行本件清算程序。
四、依消債條例第11條第1 項、第83條第1 項、第16條第1 項，
    裁定如主文。
中　　華　　民　　國　　110 　年　　12　　月　　15　　日
              　　民事庭　　法　官　賴寶合
以上正本係照原本作成。
本裁定不得抗告。
中　　華　　民　　國　　110 　年　　12　　月　　15　　日
  　                        書記官　胡美儀